【裁判字號】    98,交聲,3034
【裁判日期】    981130
【裁判案由】    聲明異議
【裁判全文】
臺灣高雄地方法院交通事件裁定      98年度交聲字第3034號
原處分機關  交通部公路總局高雄區監理所
法定代理人  劉育麟
異  議  人  甲○○
即受處分人
上列異議人因違反道路交通管理處罰條例案件，對於交通部公路
總局高雄區監理所民國98年11月3 日高監自裁字第裁80-BC00000
00號違反道路交通管理事件裁決書，聲明異議，本院裁定如下：
    主      文
異議駁回。
    理      由
一、原處分意旨略以：異議人即受處分人甲○○於民國98年9 月
    5 日18時33分許，駕駛車牌號碼8S-6906 號自用小客車，行
    經高雄市○○路、山明路口時，因闖紅燈之違規，為警開單
    舉發。嗣原處分機關亦認前述違規明確，乃依道路交通管理
    處罰條例第53條第1 項，處罰鍰新台幣（下同）2700元，並
    依同條例第63條記違規點數3 點等語。
二、聲明異議意旨略以：異議人對於上揭時、地，駕車行經該路
    口闖紅燈之事實並未爭執，然辯稱因當時前方有輛砂石大卡
    車，突然煞車，且擋住燈號管制之視線，所以異議人才不知
    燈號已由黃燈轉換成紅燈，應非闖紅燈，請求撤銷原處分云
    云。
三、按汽車駕駛人，行經有燈光號誌管制之交岔路口闖紅燈者，
    處1800元以上5400元以下罰鍰，並予記違規點數3 點，道路
    交通管理處罰條例第53條第1 項、第63條第1 項第3 款分別
    定有明文。
四、經查：異議人於前揭時、地，駕駛車牌號碼8S-6906 號自用
    小客車，途經高雄市○○路、山明路口時闖紅燈乙節，有卷
    附取締照片3 幀（本院卷第7 、13頁）、舉發違反道路交通
    管理事件通知單（本院卷第12頁）、違反道路交通管理事件
    裁決書（本院卷第18頁）在卷可稽，且異議人98年11月9 日
    所陳之聲明異議狀對於上揭照片內容，亦未加否認（本院卷
    第4 頁）。故異議人於上開時、地有闖紅燈之違規行為，堪
    以認定。
五、異議人雖辯稱因當時前方有輛砂石大卡車，突然煞車，且擋
    住燈號管制之視線，所以異議人才不知燈號已由黃燈轉換成
    紅燈，應非闖紅燈云云。惟查，從卷附取締照片顯示，異議
    人所駕駛之自用小客車於紅燈亮啟2.45秒時，才超越停止線
    駛越至人行穿越道上，而於紅燈亮啟3.45秒時，仍繼續駛越
    人行道並左轉行駛（本院卷第13頁），當時燈號管制並非顯
    示黃燈狀態。再者，從紅燈亮啟3.45秒時所拍攝之取締照片
    顯示（本院卷第13頁上方），當時異議人前方之砂石車已駛
    離該路口，客觀上異議人之前方燈號管制並無遭遮蔽之情。
    是異議人辯稱因當時前方有輛砂石大卡車，突然煞車，且擋
    住燈號管制之視線，所以異議人才不知燈號已由黃燈轉換成
    紅燈，應非闖紅燈云云，顯不足採。
六、綜上所述，異議人確有裁決書上所載闖紅燈之違規情事，異
    議人上述所辯，並無足取。原處分機關依道路交通管理處罰
    條例第53條第1 項規定，對異議人裁處罰鍰2700元，另依同
    條例第63條第1 項第3 款規定，並記違規點數3 點，並無違
    誤。異議人猶執上詞聲明異議，洵無理由，應予駁回。
據上論斷，應依道路交通案件處理辦法第19條，裁定如主文。
中    華    民    國    98    年    11    月    30    日
                        交通法庭  法  官  曾仁勇
以上正本證明與原本無異。
如不服本裁定，應於收受送達後5 日內向本院提出抗告狀。
中    華    民    國    98    年    11    月    30    日
                                  書記官  王紀芸


司法院資訊處製作；財團法人民間司法改革基金會備份。
